最高法院刑事裁定　　　　　　　　　 110年度台抗字第1846號
抗　告　人　李冠毅（原名李旻鴻）





上列抗告人因偽造文書等罪案件，不服臺灣高等法院高雄分院中
華民國110 年9 月24日定應執行刑之裁定（110 年度聲字第1361
號），提起抗告，本院裁定如下：
    主  文
抗告駁回。
    理  由
一、按裁判確定前犯數罪者，併合處罰之；數罪併罰，分別宣告
    多數有期徒刑者，於各刑中之最長期以上，各刑合併之刑期
    以下，定其刑期，但不得逾30年，刑法第50條第1 項前段、
    第51條第5 款分別定有明文。數罪併罰定應執行刑之案件，
    係屬法院自由裁量之事項，法院所為刑之酌定如未逾越上開
    規定之外部性界限、定應執行刑之恤刑目的及不利益變更禁
    止原則，即不得任意指為違法或不當。
二、原裁定以抗告人李冠毅（原名李旻鴻）因犯如其附表（下稱
    附表）所示偽造文書等罪，先後經臺灣新北地方法院及原審
    法院判決確定在案。茲檢察官依抗告人之請求（見原審卷第
    9 頁，受刑人聲請書），向原審法院聲請定其應執行之刑，
    原審經審核認檢察官之聲請為正當，乃依刑法第53條、第51
    條第5 款規定，裁定抗告人應執行有期徒刑3 年。查原裁定
    有關檢察官聲請就附表所示之罪所處之刑定應執行刑之論述
    ，與卷內資料相符（見原審卷第15至26、27至32、33至36、
    37至65頁），且係就上開罪刑中之最長期（有期徒刑1 年10
    月）以上，宣告刑合併之刑期（有期徒刑3 年5 月，即外部
    性界限）以下，及內部性界限之拘束，即不得重於附表編號
    1 和2 曾定應執行刑有期徒刑1 年6 月，加計附表編號3 之
    所處之有期徒刑1 年10月之總和（即有期徒刑3 年4 月），
    酌定抗告人應執行有期徒刑3 年，已給予抗告人相當之恤刑
    利益，符合罪責相當原則，亦無逾越法律規定之外部界限，
    或違反定應執行刑之恤刑目的及比例原則等情事，為法院裁
    量職權之適法行使。其理由復說明審酌：抗告人之犯罪情節
    、行為次數及關聯性，對於所犯數罪之整體非難評價等旨（
    見原裁定第2 頁）。經核於法並無不合。抗告意旨執所謂累
    進遞減原則、毒品成癮者應視為病人之刑事政策等情，指摘
    原裁定違反比例原則、平等原則及罪刑相當原則，請求重新
    寬定其應執行刑，俾抗告人早日重返社會云云，係對原裁定
    定執行刑裁量權之適法行使，任意指摘，其抗告為無理由，
    應予駁回。
據上論結，應依刑事訴訟法第412條，裁定如主文。
中    華    民    國   110    年    11    月    11    日
                  刑事第二庭審判長法  官  林  勤  純  
                                  法  官  王  梅  英  
                                  法  官  莊  松  泉  
                                  法  官  吳  秋  宏  
                                  法  官  李  釱  任  
本件正本證明與原本無異
                                  書記官
中    華    民    國   110    年    11    月    16    日